臺灣士林地方法院刑事判決
111年度易字第426號
公  訴  人  臺灣士林地方檢察署檢察官
被      告  陶瑞穎





上列被告因竊盜案件，經檢察官提起公訴（111年度偵字第5005
號），本院判決如下：
    主  文
陶瑞穎犯竊盜罪，累犯，處拘役伍日，如易科罰金，以新臺幣壹
仟元折算壹日。
    事  實
一、陶瑞穎前因竊盜、偽造文書等案件，經臺灣士林地方法院以
     107年度審簡字第1029號判決處有期徒刑3月、4月確定；又
    因竊盜案件，經臺灣臺北地方法院以107年度審簡字第1130
    號判決處有期徒刑4月，復經最高法院以108年度台非字第21
    3號判決改判處有期徒刑3月確定；再因傷害案件，經臺灣高
    等法院以107年度上易字第2252號判決處有期徒刑3月確定；
    上開各案定應執行刑有期徒刑10月確定並接續執行之，於民
    國108年10月21日執行完畢。其仍不知悔改，復意圖為自己
    不法之所有，基於竊盜之犯意，於111年2月17日9時50分許
    ，在蔡佳穎經營之位於臺北市○○區○○路000號五金百貨店內
    ，徒手竊取貨架上價值新臺幣（下同）190元之香水3瓶，得
    手後，將之藏放在口袋內，未結帳即行離去。旋經蔡佳穎發
    現遭竊而報警處理，經警到場後並當場在陶瑞穎身上扣得上
    開香水3瓶，始悉上情。
二、案經臺北市政府警察局內湖分局移送臺灣士林地方法院檢察
    署檢察官偵查起訴。
    理  由
一、程序部分
  ㈠按法院認為應科拘役、罰金或應諭知免刑或無罪之案件，被
    告經合法傳喚無正當理由不到庭者，得不待其陳述逕行判決
    ，刑事訴訟法第306條定有明文。被告陶瑞穎經本院合法傳
    喚，於111年9月26日審理期日無正當理由未到庭，有本院送
    達證書在卷可稽（本院卷第35頁），被告被訴涉犯刑法第32
    0條第1項竊盜罪，經本院認為應科拘役（詳後述），依前開
    規定，爰不待其陳述，逕為一造辯論判決。
  ㈡本院引用被告以外之人於審判外之陳述，業經檢察官、被告
    分別於本院訊問或審理時同意其證據能力（本院聲羈卷第28
    頁、本院卷第48頁），本院審酌該等證據作成之情況，核無
    違法取證或其他瑕疵，且與待證事實具有關聯性，認為以之
    作為證據為適當，依刑事訴訟法第159條之5規定，均有證據
    能力。其餘認定本案犯罪事實之非供述證據，查無違反法定
    程序取得之情，依刑事訴訟法第158條之4規定反面解釋，亦
    具有證據能力。
二、認定事實所憑證據及理由
    訊據被告固坦承於上開時、地取走本案三瓶香水之事實，惟
    否認有何竊盜犯行，辯稱其沒有主觀竊盜犯意，因為當天有
    吃身心科醫師所開治療憂鬱及失眠的藥物史蒂若斯，那段期
    間的記憶是空白的，當天因為我聽到我弟弟染疫所以心情很
    不好，吃藥之後，不知道發生什麼事情等語。經查：
　㈠被告於當日被查獲時於警詢時供稱：我於今天至安康路347號
    (五金百貨)購買東西，於店內買了清香劑、水果盆、杯刷，
    我有到門口跟老闆結帳，結完帳後我又進去店內看，然後我
    拿了三罐的清香劑，放入袋內未結帳就離開店家，接著老闆
    追出來問：「你有沒有沒付帳的商品」，然後我把沒結帳的
    三瓶清香劑拿出來給老闆看，我問他這些東西多少錢，她說
    要我賠新台幣9000元，我說我沒錢，接著她就說報警處理，
    然後警察就來了。
　㈡被告於同日偵查中供稱：我確實有在今天早上9點多在安康路
    的菜市場的百貨店拿3瓶清香劑，拿了後放在買東西的提袋
    內，我一開始是先結完帳後走出店外，後來想起家裡已經沒
    有清香劑了，我就回店內又拿3瓶清香劑，放在已經結帳的
    塑膠袋內，就走出店外，後來老闆就跑出來抓我，並問我有
    無付錢，我說我要給他錢，一共是150元，老闆說不要，要
    我賠9,000元，我不願意，對方就報警了。我上班到早上七
    點才回家，早上我有吃安眠藥要睡覺，後來覺得肚子餓就出
    門了，我以前也發生過這種事，醫生也叫我吃了藥不要出門
    ，我今天吃了3顆。因為有3種不同口味，我會需要3個不同
    口味，且家裡有養流浪狗，所以清香劑用比較多。我就是一
    個提袋，我自認要買就放進去，且我當時人已經恍神了，我
    並沒有想貪小便宜，我確實是恍惚了，才會拿人家的東西。
　㈢被告於同日本院羈押庭訊問時供稱：我承認我確實有偷三瓶
    香水，我知道我做錯事情，我已經買東西付完錢之後，下意
    識就拿了三瓶香水放在袋子裡面沒有結帳，今天早上我有吃
    藥，原本要睡覺，但是想到冰箱裡面沒有東西，我覺得與藥
    物有關，我的意思就是我沒有付錢就是錯，我只是想要香水
    ，所以下意識就拿了，當下我有告訴他我願意付錢，但是他
    要我付九千元等語。
　㈣由上述被告於警詢、偵查及本院訊問時，對於案發經過陳述
    甚詳且大致相符，並坦承知道做錯事情；又被告並未提出相
    關用藥證據，且縱有服用藥物，但其行為時之辨識能力應屬
    正常。又參酌被告除本次竊盜外，前自105年起至107年止就
    已有多次竊盜犯行，此有被告前案紀錄表在卷可參（本院卷
    第58至76頁）。足見被告行為時意思正常，應未受疾病或藥
    物影響，則其主觀上當有竊取他人所有之物之犯意無誤。
  ㈤此外，本件被告竊盜犯行，尚有告訴人蔡佳穎於警詢時之證
    述並有扣案物品照片1張、香水盒3個及贓物認領保管單在卷
    可參。
　㈥綜上所述，被告所辯乃屬卸責之詞，不足採信。本案事證明
    確，被告竊盜之犯行，足以認定，應予依法論科。
三、論罪科刑　　
  ㈠核被告所為，係犯刑法第320條第1項之罪。
　㈡檢察官起訴意旨主張被告前有如起訴書犯罪事實欄一所載之
    有期徒刑科刑及執行情形，並有臺灣高等法院被告前案紀錄
    表附卷可按，其於受有期徒刑執行完畢後，5年以內故意再
    犯本件有期徒刑以上之罪，為累犯。參酌司法院大法官釋字
    第775號解釋意旨，本院認為就被告本案所犯之罪，尚無因
    加重最輕本刑而生刑罰逾其罪責之情，應依刑法第47條第1
    項之規定，加重其刑。　
　㈢爰審酌被告為圖一己私利，任意竊取他人之財物，欠缺對他
    人財產權之尊重，造成告訴人受有財產損害，所為實有不該
    ；兼衡被告自陳高職畢業之教育程度、離婚、獨居及家庭貧
    寒之經濟狀況（偵卷第13頁、本院卷第51頁），暨其犯罪動
    機、犯罪手段平和、竊得之財物價值、竊得之物品已由告訴
    人領回，有贓物認領保管單1紙（見偵卷第35頁）在卷可憑
    ，可認其所造成之損害已有減輕等一切情狀，量處如主文所
    示之刑，並依刑法第41條第1項前段之規定，諭知易科罰金
    之折算標準。
據上論結，應依刑事訴訟法第299條第1項前段判決如主文。
本案經檢察官王碩志偵查起訴，檢察官吳昭瑩到庭執行職務。
中　　華　　民　　國　　111 　年　　10 　　月　　6　　日
                  刑事第六庭法  官  李建忠
以上正本證明與原本無異。
如不服本判決應於收受送達後20日內向本院提出上訴書狀，並應
敘述具體理由。其未敘述上訴理由者，應於上訴期間屆滿後20日
內向本院補提理由書（均須按他造當事人之人數附繕本）「切勿
逕送上級法院」。
因疫情而遲誤不變期間，得向法院聲請回復原狀。　　　　　　
                            書記官  林承翰
中　　華　　民　　國　　111 　年　　10　　月　　6 　　日
附錄：本案論罪科刑法條全文
中華民國刑法第320條
意圖為自己或第三人不法之所有，而竊取他人之動產者，為竊盜
罪，處五年以下有期徒刑、拘役或五十萬元以下罰金。
意圖為自己或第三人不法之利益，而竊佔他人之不動產者，依前
項之規定處斷。
前二項之未遂犯罰之。